臺灣臺北地方法院刑事判決　　　　　　100年度交易字第558號
公　訴　人　臺灣臺北地方法院檢察署檢察官
被　　　告　吳明宗
上列被告因公共危險等案件，經檢察官提起公訴（100 年度偵字
第15686 號），被告於本院審理中就被訴事實為有罪之陳述，經
本院告知簡式審判程序意旨，並聽取公訴人及被告之意見後，本
院裁定依簡式審判程序審理，判決如下：
    主  文
吳明宗服用酒類，不能安全駕駛動力交通工具而駕駛，處有期徒
刑參月，如易科罰金，以新臺幣壹仟元折算壹日；又於公務員依
法執行職務時，當場侮辱，處有期徒刑參月，如易科罰金，以新
臺幣壹仟元折算壹日。應執行有期徒刑肆月，如易科罰金，以新
臺幣壹仟元折算壹日。
    事  實
一、吳明宗甫於民國100 年間因公共危險案件，經臺灣士林地方
    法院檢察署檢察官以100 年度偵字第4426號為緩起訴處分確
    定，緩起訴期間為100 年6 月1 日至101 年5 月31日。詎其
    仍不知悔改，在緩起訴期間內，明知酒後不得駕駛動力交通
    工具，竟於100 年7 月17日晚間10時至同年月18日凌晨12時
    餘許，在新北市三重區○○○路64巷11之3 號4 樓飲用酒類
    後，已達不能安全駕駛動力交通工具之程度，猶於同年月18
    日上午10時許，自上開住處騎乘車牌號碼CKZ-867 號機車上
    路，嗣因駕駛行為異常，於同年月18日中午12時5 分許，在
    臺北市松山區○○○路○段303 巷8 弄口，經臺北市政府警
    察局松山分局中崙派出所警員連聖文發覺，並依法攔檢盤查
    ，詎吳明宗竟當場以「幹你娘」」之足以貶抑他人人格之言
    語，辱罵執行勤務之警員連聖文（公然侮辱部分未據告訴）
    ，嗣連聖文將吳明宗戴上手銬帶回派出所並施以酒精濃度測
    試，測得其呼氣所含酒精濃度達每公升1.36毫克，始悉上情
    。
二、案經臺北市政府警察局松山分局報告臺灣臺北地方法院檢察
    署檢察官偵查起訴。
    理  由
一、程序方面：
    本案吳明宗被告所犯均為死刑、無期徒刑或最輕本刑為3 年
    以上有期徒刑以外之罪，亦非高等法院管轄第一審案件，其
    於本院準備程序中就前揭被訴事實均為有罪之陳述，經本院
    告知簡式審判程序之旨，並聽取當事人之意見後，本院依刑
    事訴訟法第273 條之1 第1 項規定，裁定進行簡式審判程序
    ，合先敘明。
二、認定犯罪事實所憑證據及理由：
    上開犯罪事實，業據被告於警詢、偵查、本院準備程序及審
    理時均坦承不諱，並有酒精濃度測定單、刑法第185條之3案
    件測試觀察紀錄表、汽機車駕駛人酒後生理協調平衡檢測紀
    錄表、臺北市政府警察局松山分局中崙派出所警員連聖文職
    務報告及現場蒐證照片在卷可資佐證。按刑法第185條之3所
    規定服用酒類，不能安全駕駛動力交通工具而駕駛者，應負
    刑事責任，揆其立法目的本在藉抽象危險犯之犯罪構成要件
    ，以嚇阻酒後駕車者對道路交通安全之危害，本不以發生實
    害為必要。又所謂不能安全駕駛之認定，並無一定之數值可
    供界定，係由法院以一般社會通念之客觀標準，足生公共危
    險時即足。目前行政機關所取締酒後駕車之參考標準，係依
    法務部於88年5月10日邀集司法院刑事廳、交通部、行政院
    衛生署、內政部警政署及中央警察大學等機關開會，所為凡
    呼氣酒精濃度逾每公升含0.55毫克時，即屬不能安全駕駛之
    決議。上開會議決議本身固僅屬檢警取締酒後駕車之參考，
    尚無拘束法院之效力，惟該會議決議所採之標準，係參考美
    國、德國及日本等國家所進行之酒精濃度與精神狀態之測試
    實驗，亦即，各項實驗均發現凡呼氣中酒精濃度達每公升
    0.55毫克以上，肇事率已為一般正常人10倍之事實。查本案
    被告於經警攔測時，其呼氣中酒精濃度每公升高達1.36毫克
    ，依一般社會通念，已達不能安全駕駛之程度。況被告為警
    查獲並為生理協調平衡檢測時，就「畫圈圈」、「直線行走
    十公尺」及「金雞獨立30秒」之檢測結果均為不合格，另有
    「駕駛有蛇行，車身搖擺不定，轉彎半徑過大或過小等駕駛
    操控能力欠佳情形」、「查獲、測試或詢問過程多話情事」
    之情形，此有上開酒後生理協調平衡檢測紀錄表、刑法第
    185條之3案件測試觀察紀錄表在卷可稽，是被告已因酒後而
    無法控制生理，而達不能安全駕駛之程度。被告前開任意性
    自白核與事實相符，應堪信真正。從而，本案被告犯行事證
    明確，洵堪認定，自應依法論科。
三、論罪科刑：
  (一)核被告吳明宗之所為，係分別犯刑法第185 條之3 之服用酒
    類不能安全駕駛動力交通工具而駕駛罪及同法第140 條第1
    項之對於公務員依法執行職務時當場侮辱罪。又被告所犯上
    揭二罪，犯意各別，行為互殊，應分論併罰。
  (三)爰審酌前於100 年間曾有酒後駕駛公共危險案件之前案，本
    次猶在緩起訴期間內，仍無視政令宣導，竟酒後行駛於道路
    上，且測得吐氣之酒精濃度每公升高達1.36毫克，惟幸未肇
    事，又明知員警係依法執行職務，仍對之口出穢言予以侮辱
    ，影響社會秩序及國家公權力之執行，惟犯後坦承犯行，態
    度尚稱良好，暨其生活狀況、智識程度等一切情狀，分別量
    處如主文所示之刑，並均諭知易科罰金之折算標準，及定其
    應執刑之刑，暨易科罰金之折算標準，以示懲儆。至檢察官
    就刑法第185 條之3 部分請求併科罰金80,000元，經本院審
    酌上開情節，稍嫌過重，附此敘明。
據上論斷，應依刑事訴訟法第273條之1第1項、第299條第1項前
段，刑法第140 條第1 項、第185 條之3 、第51條第5款、第41
條第1 項前段，刑法施行法第1 條之1 第1 項、第2 項前段，判
決如主文。
本案經檢察官林易萱到庭執行職務。
中    華    民    國  100     年    10    月    14    日
                  刑事第九庭    法  官  溫祖明
上正本證明與原本無異。
如不服本判決應於收受送達後10日內向本院提出上訴書狀，並應
敘述具體理由；其未敘述上訴理由者，應於上訴期間屆滿後20日
內向本院補提理由書（均須按他造當事人之人數附繕本）「切勿
逕送上級法院」。告訴人或被害人如對於本判決不服者，應具備
理由請求檢察官上訴，其上訴期間之計算係以檢察官收受判決正
本之日期為準。
                                書記官  李珮芳
中    華    民    國   100    年    10    月    14    日
附錄本案論罪科刑法條：
刑法第185條之3
服用毒品、麻醉藥品、酒類或其他相類之物，不能安全駕駛動力
交通工具而駕駛者，處一年以下有期徒刑、拘役或科或併科十五
萬元以下罰金。
刑法第140條
於公務員依法執行職務時，當場侮辱，或對於其依法執行之職務
公然侮辱者，處 6 月以下有期徒刑、拘役或 1 百元以下罰金。
對於公署公然侮辱者亦同。